Config:
  hfst:
    Gen: ../../../src/generator-gt-norm.hfst
    Morph: ../../../src/analyser-gt-norm.hfst
  xerox:
    Gen: ../../../src/generator-gt-norm.xfst
    Morph: ../../../src/analyser-gt-norm.xfst
    App: lookup

Tests:

# todo:
# Proofread the gold standard (below)
# Then: linnrun analyser, then correct. 


  Noun - siisti - ei tsekattu : # Noun 'clean' - ei tsekattu
     siisti+A+Sg+Nom: siisti
     siisti+A+Sg+Gen: siistin
     siisti+A+Sg+Par: siistii # tarkista
     siisti+A+Sg+Tra: siistiksi
     siisti+A+Sg+Abe: siistittä
     siisti+A+Sg+Ine: siistissä
     siisti+A+Sg+Ela: siististä
     siisti+A+Sg+Ill: siisthiin # tarkista
     siisti+A+Sg+Ade: siistilä
     siisti+A+Sg+Abl: siistiltä
     siisti+A+Sg+All: siistile
     siisti+A+Sg+Ess: siistinä
     siisti+A+Pl+Nom: siistit
     siisti+A+Pl+Gen: siisteiin
     siisti+A+Pl+Par: siisteii
     siisti+A+Pl+Tra: siisteiksi
     siisti+A+Pl+Abe: siisteittä
     siisti+A+Pl+Ine: siisteissä
     siisti+A+Pl+Ela: siisteistä
     siisti+A+Pl+Ill: siistehiin # tarkista
     siisti+A+Pl+Ade: siisteilä
     siisti+A+Pl+Abl: siisteiltä
     siisti+A+Pl+All: siisteile
     siisti+A+Pl+Ess: siisteinä
     siisti+A+Pl+Com: siisteine
     
     siisti+A+Sg+Comp+Nom: siistimpi
     siisti+A+Sg+Comp+Gen: siistimän
     siisti+A+Sg+Comp+Par: siistimppää
     siisti+A+Sg+Comp+Tra: siistimäksi
     siisti+A+Sg+Comp+Abe: siistimättä
     siisti+A+Sg+Comp+Ine: siistimässä
     siisti+A+Sg+Comp+Ela: siistimästä
     siisti+A+Sg+Comp+Ill: siistimphään
     siisti+A+Sg+Comp+Ade: siistimällä
     siisti+A+Sg+Comp+Abl: siistimältä
     siisti+A+Sg+Comp+All: siistimälle
     siisti+A+Sg+Comp+Ess: siistimpännä
     siisti+A+Pl+Comp+Nom: siistimät
     siisti+A+Pl+Comp+Gen: siistimitten
     siisti+A+Pl+Comp+Par: siistimppii
     siisti+A+Pl+Comp+Tra: siistimiksi
     siisti+A+Pl+Comp+Abe: siistimittä
     siisti+A+Pl+Comp+Ine: siistimissä
     siisti+A+Pl+Comp+Ela: siistimistä
     siisti+A+Pl+Comp+Ill: siistimphiin
     siisti+A+Pl+Comp+Ade: siistimillä
     siisti+A+Pl+Comp+Abl: siistimiltä
     siisti+A+Pl+Comp+All: siistimille
     siisti+A+Pl+Comp+Ess: siistimpinnä
     siisti+A+Pl+Comp+Com: siistimpine

     siisti+A+Sg+Superl+Nom: siistiin # tarkista
     siisti+A+Sg+Superl+Gen: siistimän # tarkista
     siisti+A+Sg+Superl+Par: siistiintä
     siisti+A+Sg+Superl+Tra: siistimäksi
     siisti+A+Sg+Superl+Abe: siistimättä
     siisti+A+Sg+Superl+Ine: siistimässä
     siisti+A+Sg+Superl+Ela: siistimästä
     siisti+A+Sg+Superl+Ill: siistimphään
     siisti+A+Sg+Superl+Ade: siistimällä
     siisti+A+Sg+Superl+Abl: siistimältä
     siisti+A+Sg+Superl+All: siistimälle
     siisti+A+Sg+Superl+Ess: siistimpännä
     siisti+A+Pl+Superl+Nom: siistimät
     siisti+A+Pl+Superl+Gen: siistimitten
     siisti+A+Pl+Superl+Par: siistimppii
     siisti+A+Pl+Superl+Tra: siistimiksi
     siisti+A+Pl+Superl+Abe: siistimittä
     siisti+A+Pl+Superl+Ine: siistimissä
     siisti+A+Pl+Superl+Ela: siistimistä
     siisti+A+Pl+Superl+Ill: siistimphiin
     siisti+A+Pl+Superl+Ade: siistimillä
     siisti+A+Pl+Superl+Abl: siistimiltä
     siisti+A+Pl+Superl+All: siistimille
     siisti+A+Pl+Superl+Ess: siistimpinnä
     siisti+A+Pl+Superl+Com: siistimpine
